【裁判字號】    89,交抗,296
【裁判日期】    891204
【裁判案由】    違反道路交通管理處罰條例
【裁判全文】
臺灣高等法院交通事件裁定                        八十九年度交抗字第二九六號
    抗  告  人
    即受處分人    甲○○
右抗告人因違反道路交通管理處罰條例案件，不服臺灣板橋地方法院中華民國八十九
年九月十八日裁定（八十九年度交聲字第二四五號），提起抗告，本院裁定如左：
    主  文
抗告駁回。
    理  由
一、按汽車駕駛人，裝用測速雷達感應器者，處四百元以上八百元以下罰鍰，其感應
    器沒入之；汽車所有人、駕駛人違反道路交通管理，經主管機關裁決後逾十五日
    未向管轄地方法院聲明異議，或其聲明異議經法院裁定確定，而不依裁決或裁定
    繳納罰鍰或不繳送汽車牌照、駕駛執照者，依左列規定處理之：一經處分吊銷汽
    車牌照或駕駛執照者，由公路主管機關逕行註銷。二經處分吊扣汽車牌照或駕駛
    執照者，按其吊扣期間加倍處分；仍不依限期繳送汽車牌照或駕駛執照者，吊銷
    其汽車牌照或駕駛執照。三罰鍰不繳者，按其罰鍰數額，易處吊扣汽車牌照或駕
    駛執照一個月至三個月；不依期限繳送汽車牌照或駕駛執照者，吊銷其汽車牌照
    或駕駛執照。前項第三款之汽車所有人、駕駛人如無汽車牌照或駕駛執照可資易
    處吊扣時，得就原處分或裁定確定之罰鍰加倍處罰；逾十五日後仍不繳納者，移
    送法院強制執行，分別為道路交通管理處罰條例第四十條第一項及第六十五條所
    明定。又汽車駕駛人，違反第四十條第一項之規定者，除依原條款處罰鍰外，並
    記違規點數一點，同條例第六十三條第一項第一款亦定有明文。
二、抗告意旨略以：抗告人所駕駛車牌號碼ＧＬ─六一八六號自小客車上所裝用之測
    速雷達感應器，僅係相仿於路邊豎立之「前有雷達測速照相」告示，其功能近似
    而已，絕無所謂有雷達測速干擾功能云云。
三、本件抗告人甲○○於民國八十六年五月十日下午三時十五分許，駕駛裝用測速雷
    達感應器之車牌號碼ＧＬ─六一八六號自小客車，行經臺北縣瑞芳鎮○○○○路
    時，為臺北縣警察局交通隊瑞芳交通分隊查獲、掣單舉發等情，有舉發違反道路
    交通管理事件通知單一紙在卷可稽。而汽車駕駛人在所駕駛車輛上裝用測速雷達
    感應器，即已違反道路交通管理處罰條例第四十條第一項之規定，並不以所裝用
    之感應器具有雷達測速干擾之功能為要件，此觀諸該條規定之文義甚明。
四、原處分機關交通部公路局臺北區監理所援引前揭道路交通管理處罰條例第四十條
    第一項、第六十三條第一項第一款及第六十五條之規定，裁處抗告人：一、罰鍰
    新臺幣二千四百元，並記違規點數一點，罰鍰限於八十九年四月二十八日前繳納
    。二、逾期不繳納罰鍰時之處理：（一）自八十九年四月二十九日起易處吊扣駕
    駛執照二個月，並限於八十九年五月十三日前繳送執行。（二）八十九年五月十
    三日前未繳送駕駛執照者，自八十九年五月十四日起易處吊銷，並逕行註銷駕駛
    執照。（三）駕駛執照吊（註）銷後，自八十九年五月十四日起一年內不得重新
    考領駕駛執照，並無不當。原審法院因依道路交通案件處理辦法第十九條之規定
    ，駁回抗告人之異議，亦無違誤。抗告人抗告意旨仍執前詞，指摘原裁定不當，
    為無理由，應予駁回。
據上論斷，應依道路交通案件處理辦法第二十六條，刑事訴訟法第四百十二條，裁定
如主文。
中    華    民    國      八十九      年      十二      月     一       日
                              臺灣高等法院交通法庭
                                  審判長法  官  陳  春  秋
                                        法  官  高  明  哲
                                        法  官  王  麗  莉
右正本證明與原本無異。
不得再抗告。
                                         書記官  胡     儀
中    華    民    國      八十九      年      十二      月     七      日
附錄：本案論罪科刑法條全文


司法院資訊處製作；財團法人民間司法改革基金會備份。
